臺灣屏東地方法院刑事判決
110年度訴字第478號
公  訴  人  臺灣屏東地方檢察署檢察官
被      告  鄭朝豪
指定辯護人  本院公設辯護人  謝弘章  
上列被告因違反毒品危害防制條例案件，經檢察官提起公訴（11
0年度偵字第4327號），本院判決如下：
    主  文
鄭朝豪犯販賣第二級毒品未遂罪，累犯，處有期徒刑壹年。
扣案如附表編號3所示之甲基安非他命壹包沒收銷燬；扣案如附
表編號2所示之行動電話壹支沒收；未扣案之犯罪所得新臺幣伍
仟元沒收，於全部或一部不能沒收或不宜執行沒收時，追徵其價
額。
    事  實
一、鄭朝豪知悉甲基安非他命係毒品危害防制條例規定之第二級
    毒品，不得販賣、持有，竟意圖營利，基於販賣第二級毒品
    甲基安非他命之犯意，於民國110年1月5日19時19分許起（起
    訴書誤載為7時19分許），在其位於屏東縣○○鎮○○路00巷00
    號住處內（起訴書記載為不詳地點），以其所有搭配門號00
    00000000號行動電話1支，透過通訊軟體LINE與蔡添成聯繫
    ，雙方約定由鄭朝豪以新臺幣（下同）5,000元之價格，販
    售甲基安非他命1包給蔡添成。嗣於翌日即同年1月6日15時2
    0分許，雙方在約定之屏東縣○○鎮○○路00號「彰化銀行潮州
    分行」前碰面，蔡添成於其所駕駛前往該處之車牌號碼0000
    -00號自小客車內，將5,000元交給鄭朝豪，鄭朝豪再指示蔡
    添成駕駛該自小客車搭載其前往屏東縣○○鄉○○路000號「統
    一超商學興門市」前，由鄭朝豪下車，進入車牌號碼000-00
    00號自小客車內，向李○○（姓名、年籍均詳卷）指示前來之
    姓名、年籍均不詳之友人購得如附表編號1、3所示之甲基安
    非他命2包（毛重、檢驗前後淨重均詳如附表編號1、3所示
    ）後，旋即返回前揭蔡添成所駕駛之自小客車，與蔡添成一
    同前往高雄市○○區市○○路000號「麗馨商旅」，而因2人將同
    在「麗馨商旅」住宿過夜，鄭朝豪遂未將如附表編號3所示
    之甲基安非他命1包交給蔡添成取得。其後，於同日約18時
    許，2人駕車抵達該商旅並辦理入住後，蔡添成即至對面之
    統一超商購物，鄭朝豪因斯時尚有與佯裝為買家之員警相約
    在「麗馨商旅」806號房為毒品交易，遂先行上樓，並先將
    欲交付給蔡添成之如附表編號3所示之甲基安非他命1包放置
    在407號房之桌上，再行前往806號房與員警交易。嗣於同日
    18時3分許，在上開806號房內，鄭朝豪欲將如附表編號1所
    示之甲基安非他命1包交付給員警之際，員警即當場表明身
    分，並逮捕鄭朝豪（此部分犯行經檢察官另行起訴、審理）
    ，且於同日18時6分許，扣得上開如附表編號1所示之甲基安
    非他命1包及如附表編號2所示之上開門號行動電話1支，鄭
    朝豪復帶同員警前往407號房，發現至超商返回後因無房卡
    致無法進入407號房而在該房門口前等待之蔡添成，再於同
    日18時13分許，在該407號房內扣得本案欲交易之如附表編
    號3所示之甲基安非他命1包，因而查獲上情，鄭朝豪遂未能
    販賣得逞。
二、案經高雄市政府警察局三民第一分局報告臺灣屏東地方檢察
    署檢察官偵查起訴。
    理  由
壹、證據能力部分
一、按被告以外之人於審判外之言詞或書面陳述，除法律有規定
    者外，不得作為證據，刑事訴訟法第159條第1項固定有明文
    ；惟被告以外之人於審判外之陳述，雖不符同法第159條之1
    至第159條之4之規定，而經當事人於審判程序同意作為證據
    ，法院審酌該言詞陳述或書面陳述作成時之情況，認為適當
    者，亦得為證據，同法第159條之5第1項亦定有明文。經查
    ，本判決所引用之被告以外之人於審判外之陳述，固均屬傳
    聞證據，惟被告及其辯護人就前揭審判外陳述均表示同意具
    有證據能力，且迄至言詞辯論終結前亦未再聲明異議（見本
    院卷第77、187頁）。本院審酌上開證據製作時之情況，尚
    查無違法不當及證明力明顯過低之瑕疵，亦認為以之作為證
    據應屬適當，爰逕依刑事訴訟法第159條之5第1項規定，認
    前揭證據均例外有證據能力。
二、本判決所引用之其餘文書證據及證物，並無證據證明係公務
    員違背法定程序所取得，亦無顯有不可信之情況，且經本院
    於審理期日合法調查，該等證據自得作為本案裁判之資料。
貳、實體部分
一、認定事實方面
  ㈠上揭犯罪事實，業據被告於警詢、偵查及本院審理時坦承不
    諱（見警卷第1頁反面至第2頁反面、偵卷第52至53頁、第12
    4至128頁、本院卷第76、189頁），核與證人蔡添成於警詢
    、偵查及本院審理時證述之情節大致相符（見警卷第4至6頁
    、偵卷第49至52頁、本院卷第169至182頁），且有Line訊息
    買賣毒品對話紀錄、高雄市政府警察局三民第一分局三民派
    出所110年1月6日18時6分搜索扣押筆錄、扣押物品目錄、自
    願受搜索同意書、高雄市政府警察局三民第一分局三民派出
    所110年1月6日18時13分搜索扣押筆錄、扣押物品目錄、高
    雄市○○區市○○路000號「麗馨商旅」之現場蒐證照片等件在
    卷可稽（見警卷第7至10頁、偵卷第67至71、75、77至81、9
    1至95頁）。又扣案如附表編號3所示之白色結晶1包經送高
    雄市立凱旋醫院鑑定結果，確含甲基安非他命成分（檢驗前
    淨重1.404公克、檢驗後淨重1.390公克），此有該醫院110
    年3月8高市凱醫驗字第67199號濫用藥物成品檢驗鑑定書在
    卷可憑（見偵卷第101頁）。此外，復有如附表編號2、3所
    示之行動電話、毒品扣案可資佐證。
  ㈡按販賣毒品係違法行為，非可公然為之，且毒品可任意分裝
    、增減份量、調整純度，其價格並隨時依交易雙方之關係、
    資力、需求量、對行情之認知、來源是否充裕、查緝是否嚴
    緊、購買者被查獲時供出來源之風險評估等因素而變動，既
    無公定價格，亦無法一概而論；因而販賣之利得，除經坦承
    犯行，或帳冊價量均臻明確外，委難察得實情。然衡以毒品
    價格昂貴且不易取得，其販賣行為涉及重罪，並為治安機關
    所嚴加查緝，若販賣毒品之人無利可圖，應無冒著被查獲之
    風險而平白攜帶毒品往返送交他人、自曝於險之理，故販賣
    毒品之人有從中賺取價差或量差而牟利之意圖及事實，應屬
    合理認定（最高法院107年度台上字第140號判決意旨參照）
    。本案被告既欲販賣前揭甲基安非他命給證人蔡添成，同時
    已向證人收取5,000元之現金，顯見雙方即有交易之對價關
    係，且被告與證人當日即係要共同施用證人所購買之該包甲
    基安非他命一情，除經證人於本院審理時證述明確外（見本
    院卷第182頁），並為被告所是認（見偵卷第124、125頁）
    ，足見被告若已將該包毒品交付給證人而完成本次交易，係
    可自證人處獲取免費毒品施用之利益，故堪認被告當有營利
    之意圖無疑。
　㈢至公訴意旨雖認被告於當時已將如附表編號3所示之甲基安非
    他命1包置於407號房間內之桌上而完成交易云云。惟查：
　⒈按所謂販賣，除有特別情形外，必須出賣人將販賣標的物移
    轉於買受人，使其取得該物之所有權，始足當之（民法第34
    5條第1項、第348條第1項及第761條參照），倘標的物尚未
    移轉交付於買受人，自難謂販賣行為已經完成。就刑事法之
    販賣罪而言，亦唯有出賣人將販賣物之所有權交付移轉於買
    受人，始具備販賣罪構成要件之所有要素，而為犯罪既遂。
    如行為人僅實行犯意，而購入標的物，尚未將之移轉交付於
    買受人，應祇是犯罪行為之著手，難認已達於犯罪既遂之程
    度，此亦為人民所認知之法律感情，而為一般社會通念所接
    受。亦即販賣行為之既、未遂，端賴標的物之是否交付而定
    。以販賣毒品而言，購入毒品，未必表示行為人能完成交易
    ，讓買受人取得毒品進行施用。若不論行為人將毒品販入或
    將之賣出，皆依販賣既遂論處，不惟違反行為階段理論，抑
    且恣意未為合理之差別待遇，其法律評價顯已違反平等原則
    ，亦與人民之法律感情相違背（最高法院101年度台上字第5
    830號刑事判決意旨參照）。
　⒉證人蔡添成於警詢時證稱：我當天確實有委託鄭朝豪幫我購
    買毒品安非他命（應為甲基安非他命，以下同），但他到高
    雄，都還沒有將安非他命給我，所以407號房内那1包毒品安
    非他命不是我的。當天快18時許到高雄後，我們進到407房
    後，我表示要去7-11，鄭朝豪也說他要去找朋友，結果他就
    被警方抓了，所以我到現在都還沒拿到我以5,000元要向鄭
    朝豪購買的毒品安非他命等語（警卷第4頁反面、第5頁）；
    於偵查中證稱：之後我們到高雄市七賢路的某飯店，到飯店
    的407號房後，他說他要去飯店樓上找朋友，因為我沒房卡
    所以我在407號房門口等他，之後他就被警察帶下樓。被警
    察抓之前都還沒給我毒品，我想說晚上會住在一起他就會給
    我。我已經給他錢了，因為被告先被警察抓到，所以他還沒
    交付毒品給我等語（見偵卷第51頁）；於本院審理時證稱：
    當下入住完，我跟被告沒有同行，他走他的，我走我的，我
    還沒入住時警察已經在門口了。警方在四樓407號房拍到我
    ，我當時站在門口，因為當時我沒有鑰匙。我在等被告，因
    為我沒有房卡。警方在407號房門口遇到我的時候，有叫我
    跟被告一起進去，房間桌上有發現1包安非他命，我不知道
    是誰的，我都還沒進到房間。因為當下還沒有買吃喝的東西
    ，所以我才會去斜對面的便利商店買東西。是被告先上去所
    以房卡先交給被告，然後他跟我說他很快就下來，所以我才
    在房間門口等他。因為當天我想會一起行動，所以我就沒有
    立即跟被告拿，我是覺得當天晚上我們會在同一個地點，都
    講好要住在這邊，不會有要先離開的問題，所以我也就沒有
    立刻要跟被告拿任何東西。我在車上完全沒有碰到被告要拿
    給我的毒品，在車上被告並沒有把毒品交給我等語（見本院
    卷第170、171、173、178、179頁）。可知依證人前揭所證
    ，被告是否確如公訴意旨所指已依前揭方式完成本次毒品之
    交易，已非無疑。
　⒊再者，警方查獲被告後，帶同被告至「麗馨商旅」407號房間
    時，證人蔡添成並未在該房間內，而係在該房間門口前，且
    如附表編號3所示之甲基安非他命1包，係在該房間內之桌上
    經警方扣得等節，有警方所拍攝該商旅407號房間之門口及
    房間內照片、110年1月6日18時6分搜索扣押筆錄、扣押物品
    目錄表等件附卷足參（見偵查卷第77至81頁、第101、103頁
    ），核與證人前揭其尚未取得該包甲基安非他命之所證，確
    有相符；況且，依前所認，證人經警方發現時既未在該房間
    內，復無證據可認證人確曾進入該房間內，並與被告完成本
    次毒品之交易，自堪認公訴意旨此部分所指，尚難遽以採認
    。
　⒋雖證人蔡添成於警詢時曾證稱其與被告已有進入到該商旅407
    號房間內一事（見警卷第5頁），惟證人此部分所證與其前
    揭於偵查、本院審理時所證已有不符，是否足採，已非無疑
    。且如前述，證人於前揭警詢時亦同時證稱：但他到高雄，
    都還沒有將安非他命給我，所以407號房内那1包毒品安非他
    命不是我的，所以我到現在都還沒拿到我以5,000元要向鄭
    朝豪購買的毒品安非他命等語（見警卷第4頁反面、第5頁）
    ，並未證稱其當時係有取得該包甲基安非他命之情，自無從
    以證人前揭於警詢所證，即遽認被告與證人確已完成本次毒
    品之交易，此應屬灼然至明。
　⒌另被告於警詢時固曾供承：407號房内安非他命1包是阿成（
    蔡添成）的。我拿著阿成給我的5,000元坐上阿原朋友的轎
    車副駕駛座，我將5,000元給對方，對方就給我2包安非他命
    交給我，阿原本人沒有來現場交易，之後我就下車回去找阿
    成，將阿成購買的安非他命1包交給他，交易結束之後阿成
    就載我上來高雄麗馨商旅等語（見偵卷第124、125、127頁
    ），復於偵查中再供稱：本次毒品交易有交易成功等語（見
    偵卷第53頁）。惟被告之自白本不得作為認定犯罪事實之唯
    一證據，仍須有其他積極證據資以補強，方得據以認定被告
    之犯罪事實。故本件被告雖於警詢時為上開供述，但尚難單
    以該項供述即逕加認定此犯罪事實，猶須有其他積極證據資
    以補強，其理自不待言。況被告上開於警詢時所供，與其於
    另1次警詢時所陳：我還沒有將毒品安非他命交給蔡添成就
    被警方查獲了，到目前為止我還沒有將要給蔡添成的毒品交
    給他。我只有向他收取5,000元，沒有給他毒品，沒有交易
    毒品成功等語（見警卷第2頁），已不相符，復與公訴意旨
    前揭所指係在407號房間內完成本次毒品交易之情，亦有所
    歧異，故被告前揭於警詢及偵查中已完成毒品交易之自白，
    是否與事實相符，顯非無疑，尚無法逕以被告前開所供，遽
    認被告確有公訴意旨所指販賣第二級毒品既遂之犯行，亦不
    待言。 
  ⒍從而，本件依檢察官所提之證據，不足以證明被告將如附表
    編號3所示之甲基安非他命1包置於407號房間內之桌上時確
    已完成本次毒品之交易，而仍有合理懷疑之存在，依據罪疑
    唯有利被告之原則，自應認為被告所為尚未既遂，而僅構成
    販賣第二級毒品未遂，公訴意旨此部分所認，容屬有誤，特
    予說明。
  ㈣綜上所述，足徵被告任意性之自白核與事實相符，自堪採信
    ，是以本件事證已臻明確，被告之犯行應堪認定。　　
二、論罪科刑方面：㈠　　　
  ㈠查甲基安非他命係屬毒品危害防制條例第2條第2項第2款所規
    定之第二級毒品，故核被告所為，係犯毒品危害防制條例第
    4條第6項、第2項之販賣第二級毒品未遂罪。
　㈡按行為人持有毒品之目的，既在於販賣，不論係出於原始持
    有之目的，抑或初非以營利之目的而持有，嗣變更犯意，意
    圖販賣繼續持有，均與意圖販賣而持有毒品罪之要件該當，
    且與販賣罪有法條競合之適用，並擇販賣罪處罰，該意圖販
    賣而持有僅不另論罪而已，並非不處罰。此觀販賣、運輸、
    轉讓、施用毒品，其持有之低度行為均為販賣等高度行為所
    吸收，不另論罪，為實務上確信之見解，意圖販賣而持有毒
    品罪，基本行為仍係持有，意圖販賣為加重要件，與販賣罪
    競合時，難認應排除上開法條競合之適用（最高法院101年
    度第10次刑事庭會議決議意旨參照）。是被告意圖販賣而持
    有第二級毒品之低度行為，應為其販賣第二級毒品未遂之高
    度行為所吸收，不另論罪。
　㈢公訴意旨固認被告所為係犯毒品危害防制條例第4條第2項之
    販賣第二級毒品既遂罪，然被告所為僅屬未遂，已如前述，
    公訴意旨所指容有誤會，惟因其罪名相同，僅行為有既遂、
    未遂態樣之分，本院自無庸變更起訴法條。
　㈣司法院釋字第775號解釋意旨，係闡釋行為人雖符合刑法第47
    條第1項累犯規定之要件，法院仍應依個案犯罪情節，具體
    審酌行為人犯罪之一切情狀暨所應負擔之罪責，以裁量應否
    依累犯加重之規定加重其刑。例如原應量處最低法定刑，於
    其所犯之罪不符合刑法第59條所定酌減其刑要件之情形，若
    依累犯之規定加重其最低本刑，致行為人被量處超過其所犯
    之罪之法定最低本刑，將使其所承受之刑罰超逾其所應負擔
    之罪責，而違背憲法比例及罪刑相當原則者，法院應裁量是
    否依累犯加重之規定加重其法定最低本刑（最高法院110年
    度台上字第2017號判決意旨參照）。經查，被告前因公共危
    險案件，經本院以106年度交簡字第1362號判處有期徒刑2月
    確定，並於107年1月15日易服社會勞動服務執行完畢，有臺
    灣高等法院被告前案紀錄表在卷可參。是被告於有期徒刑執
    行完畢後5 年以內故意再犯本件有期徒刑以上之罪，固屬累
    犯，惟衡酌前案與本案雖均屬故意犯罪，但兩案之罪質類型
    、保護法益均不相同，且前案係經易服社會勞動服務，並未
    入監執行，難認被告刑罰反應力確屬薄弱，兼衡本案最低法
    定本刑為有期徒刑10年，刑罰非輕，依本案各項情狀，倘處
    以法定相當刑度，應即足以有效達成對被告矯治、教化及應
    報之刑罰目的。職是之故，被告雖屬累犯，但尚無再予加重
    其刑之必要，否則不無所受刑罰超過其罪責之虞，爰裁量不
    予加重其刑。 　
　㈤被告雖已著手販賣第二級毒品，然尚未將該包甲基安非他命
    交付給證人即遭查獲，為未遂犯，依刑法第25條第2項規定
    ，應按既遂犯之刑減輕之。
　㈥次按毒品危害防制條例第17條第1項規定為：「犯第4條至第8
    條、第10條或第11條之罪，供出毒品來源，因而查獲其他正
    犯或共犯者，減輕或免除其刑」，其立法旨意在於鼓勵被告
    具體提供其毒品上游，擴大追查毒品來源，俾有效斷絕毒品
    之供給，以杜絕毒品泛濫，祇須被告願意供出毒品來源之上
    手，因而查獲其他正犯或共犯者，即可邀減輕或免除其刑之
    寬典。所謂「供出毒品來源，因而查獲」，係指被告翔實供
    出毒品來源之具體事證，因而使有偵查（或調查）犯罪職權
    之公務員知悉而對之發動偵查（或調查），並因而查獲者而
    言。而其中所言「查獲」，除指查獲該其他正犯或共犯外，
    並兼及被告所指其毒品來源其事（最高法院108年度台上字
    第1410號判決意旨參照）。經查，被告於警詢及偵查中已供
    稱本案之甲基安非他命係向李○○指示前來之姓名、年籍均不
    詳之友人所購得（見警卷第2頁反面、第54頁、偵卷第126、
    127、128），故被告已供出本案毒品來源為李○○。嗣經檢警
    偵辦結果，李○○業已坦承其確有販賣被告此部分毒品，並由
    檢察官對李○○提起公訴在案，有臺灣屏東地方檢察署○○○年
    度偵字第○○○○號起訴書在卷為憑（見本院卷第41、42、161
    、162頁），足見確已因被告之供出上開毒品來源，而查獲
    該毒品來源即李○○之犯行，故就本案販賣第二級毒品未遂罪
    ，應依毒品危害防制條例第17條第1項規定，減輕其刑（得
    減至3分之2）。
　㈦另按毒品危害防制條例第17條第2項規定：「犯第4條至第8條
    之罪於偵查及歷次審判中均自白者，減輕其刑」，係為鼓勵
    是類犯罪行為人自白、悔過，並期訴訟經濟、節約司法資源
    而設，故此所謂「自白」，應係指對自己之犯罪事實全部或
    主要部分為肯定供述之意（最高法院110年度台上字第6133
    號判決意旨參照）。查被告於偵訊及本院審理時，對於販賣
    第二級毒品未遂之犯罪事實均坦承不諱，應依毒品危害防制
    條例第17條第2項規定，減輕其刑。
　㈧被告所犯販賣第二級毒品未遂犯行，有刑法第25條第2項、毒
    品危害防制條例第17條第1項、同條例第17條第2項減輕其刑
    之適用，依刑法第70條規定，應依法遞減之。　
　㈨本院以行為人之責任為基礎，審酌被告正值青壯，本應依循
    正道賺取所得，詎其竟無視政府反毒政策及宣導，不顧法律
    嚴厲禁制，意圖牟利而販賣第二級毒品甲基安非他命，對於
    施用甲基安非他命來源之提供大有助益，為害之鉅，當非個
    人一己之生命、身體法益所可比擬，是其所為實有不該，惟
    考量其於犯後即能坦承犯行，正視己非，其約定販售之數量
    、金額均尚非至鉅，且販售之毒品終因員警查獲而未能流入
    市面，兼衡其犯罪之動機、目的、手法、自陳高中肄業之智
    識程度、未婚、無子女及需扶養之人、目前在工廠從事製造
    高爾夫球杆的頭、月入26,900元之家庭、生活及經濟狀況等
    一切情狀（見本院卷第193頁），量處如主文所示之刑。
三、沒收方面：　　 
　㈠扣案如附表編號3所示之甲基安非他命1包，係本案被告所欲
    販賣之毒品，爰依毒品危害防制條例第18條第1項前段規定
    ，併予宣告沒收銷燬之（惟鑑驗耗用之毒品既已滅失，自毋
    庸宣告沒收銷燬）；又該等毒品之外包裝，於送請鑑定機關
    鑑定時，無論係以何種方式刮取或分離毒品秤重，該等包裝
    內仍會有毒品殘留，縱令以溶劑加入包裝內溶洗，一般仍會
    殘留極微量之毒品，足認與扣案毒品有不可或難以析離之關
    係，仍應依毒品危害防制條例第18條第1項前段規定，一併
    諭知沒收銷燬。
  ㈡扣案如附表編號2所示之行動電話1支（含SIM卡1枚），係被
    告所有，此據被告供承在卷（見本院卷第76頁），且係用以
    與證人聯絡本案毒品交易之工具，業經本院認定如前，是上
    開行動電話乃供犯罪所用之物，應依毒品危害防制條例第19
    條第1項規定，併予宣告沒收。　
　㈢至被告雖尚未將如附表編號3所示之甲基安非他命1包交付給
    證人而完成本次交易，惟其已先向證人收取5,000元之價金
    ，亦經本院認定如前，是該5,000元自係其犯罪所得，雖未
    扣案，仍應依刑法第38條之1第1項前段規定，併予諭知沒收
    ，且依刑法第38條之1第3項規定，於全部或一部不能沒收或
    不宜執行沒收時，追徵其價額。
據上論斷，應依刑事訴訟法第299條第1項前段，毒品危害防制條
例第4條第6項、第2項、第17條第1項、第2項、第18條第1項前段
、第19條第1項，刑法第11條、第47條第1項、第25條第2項、第3
8條之1第1項前段、第3項，判決如主文。
本件經檢察官林冠瑢偵查起訴，由檢察官潘國威到庭實行公訴。
中    華    民    國   111    年    3     月    24    日
                  刑事第一庭  審判長法  官  王以齊

                                    法  官  粘凱庭

                                    法  官  楊宗翰
以上正本證明與原本無異。　　　　　　　　　　　　　　　　如不服本判決應於收受判決後20日內向本院提出上訴書狀，並應
敘述具體理由；其未敘述上訴理由者，應於上訴期間屆滿後20日
內向本院補提理由書（均須按他造當事人之人數附繕本）「切勿
逕送上級法院」。
中    華    民    國   111    年    3     月    24    日
                                    書記官  黃依玲
附錄本案論罪科刑法條全文：
毒品危害防制條例第4條
製造、運輸、販賣第一級毒品者，處死刑或無期徒刑；處無期徒
刑者，得併科新臺幣三千萬元以下罰金。
製造、運輸、販賣第二級毒品者，處無期徒刑或十年以上有期徒
刑，得併科新臺幣一千五百萬元以下罰金。
製造、運輸、販賣第三級毒品者，處七年以上有期徒刑，得併科
新臺幣一千萬元以下罰金。
製造、運輸、販賣第四級毒品者，處五年以上十二年以下有期徒
刑，得併科新臺幣五百萬元以下罰金。
製造、運輸、販賣專供製造或施用毒品之器具者，處一年以上七
年以下有期徒刑，得併科新臺幣一百五十萬元以下罰金。
前五項之未遂犯罰之。　　　　
附表
編號 扣案物 備註 1 甲基安非他命1 包（毛重3.87公克、檢驗前淨重3.684公克、檢驗後淨重3.670公克） 被告欲販賣給員警之毒品，與本案無關。 2 行動電話1支（含門號0000000000號SIM卡1枚） 聯絡本案毒品交易所用之犯罪工具。 3 甲基安非他命1 包（毛重1.58公克、檢驗前淨重1.404公克、檢驗後淨重1.390公克） 本案被告欲販賣之毒品。